臺灣基隆地方法院刑事判決　　　　　　　　　　　　　　九十一年度交易字第四號
　　公　訴　人　臺灣基隆地方法院檢察署檢察官
　　被　　　告　乙○○
右列被告因公共危險等案件，經檢察官提起公訴( 九十年度偵字第四九三一、五一六
０號 )，本院判決如左：
    主      文
乙○○服用酒類，不能安全駕駛動力交通工具而駕駛，處拘役肆拾日，如易科罰金以
參佰元折算壹日。又因過失傷害人，處有期徒刑參月，如易科罰金以參佰元折算壹日
。
    事      實
一、乙○○明知服用酒類過量會導致反應遲鈍，注意力減低，駕車發生車禍之危險性
    亦較常人為高，仍於民國九十年十一月十五日二十時許，在臺北市○○路某餐廳
    內飲酒，並已達反應遲緩，注意能力減低，而不能安全駕駛動力交通工具之狀態
    ，卻駕駛車牌號碼Ｃ０─五一００號自用小客車行經基金公路返家。同月十六日
    凌晨三時許，行經臺北縣萬里鄉中幅村二十二號前時，乙○○本應注意其上開飲
    酒後吐氣所含酒精成份超過每公升零點二五毫克以上，且在對面有來車交會時不
    得超車之規定，及汽車行駛之速度，應遵守標誌之規定（當地限時速五十公里）
    ，並應注意車前狀況，隨時採取必要之安全措施，而依當時情形，天候、路況良
    好，亦無不能注意之情事，竟疏未注意，為超車而駛入對向車道，以時速六十公
    里之速度迎面撞及由甲○○所駕駛之ＧＰ─七四五二號自用小汽車車頭，致甲○
    ○受有頭部鈍挫傷、左頸、左肩挫傷合併二處約一、四公分擦傷、下胸部挫傷合
    併一、一公分瘀傷、左膝鈍挫傷之傷害。乙○○嗣託人報警自首並願聽受裁判，
    復為警於同日三時三十分許測試其吐氣所含酒精成份為每公升０．五一毫克。
二、案經乙○○自首及甲○○訴由臺北縣警察局金山分局報請臺灣基隆地方法院檢察
    署檢察官偵查起訴。
    理      由
一、右揭事實業據被告乙○○於警訊、偵查及本院調查審理中自白不諱，並有以下證
    據補強其自白：
  （一）被告飲酒後駕車之事實，經警於肇事後測試吐氣酒精成分高達每公升０．五
        一毫克，此有酒精吐氣測試單附卷可稽。按酒精進入人體後，會導致反應遲
        鈍，注意力減低，而呼氣酒精濃度每公升０．五毫克時，其反應較慢，感覺
        減低，影響駕駛，其肇事率約為常人七倍，此有榮民總醫院、中央警察大學
        交通學系暨交通管理研究所所製酒精中毒症狀及「酒精濃度與肇事率之關係
        」圖表存卷可參。被告呼氣酒精濃度已如前述，其肇事率超過常人七倍，再
        參諸其後駕車肇事（詳後認定），顯已達不能安全駕駛程度灼然明甚。
  （二）被告除酒後駕車外，亦因超車而駛入對向車道，為被害人甲○○指訴甚詳，
        並有道路交通事故調查報告表、現場照片十二張在卷可按。而台北縣萬里鄉
        中幅村中幅二十二號前汽車之限速為時速五十公里，亦有照片存卷可查。被
        告自承肇事時時速為六十公里，參諸前揭撞損車輛照片核屬有據。
  （三）按飲酒後吐氣所含酒精成份超過每公升０．二五毫克以上，不得駕車。又汽
        車之行車速度，依標誌之規定。汽車於道路行駛，對面有來車交會時，不得
        超車，道路交通安全規則第一百十四條第二款、第九十三條第一項、第一百
        零一條第二款規定甚明。被告既駕車於道路上行駛，對此自應予以注意，當
        時亦無不能注意情事，竟疏未注意酒後以時速六十公里速度，在有來車情況
        下超車，並肇生本件事故，其有過失情灼無疑。
  （四）被害人因本件車禍受傷之事實，為甲○○指證在卷，並有受傷之診斷證明書
        附卷可稽，二者之間顯有相當因果關係。
    綜上所述，被告自白核與事實相符，自堪信實，其犯行洵堪認定，應予應法論科
    。
三、查被告酒後不能安全駕駛汽車仍予駕駛，核其此部分所為，係犯刑法第一百八十
    五條之三服用酒類不能安全駕駛動力交通工具而駕駛罪。次查其應注意能注意卻
    不注意使被害人受傷，核其此部分所為，係犯刑法第二百八十四條第一項過失傷
    害罪。被告所犯上開二罪間，犯意各別，行為互異，要件不同，應分論併罰。被
    告酒醉駕駛致人受傷，已如前述，應依道路交通管理處罰條例第八十六條規定，
    就過失傷害部分加重其刑。被告肇事後託人報案（過失傷害部分），為其供承在
    卷，被害人亦稱其並未報案，就此過失傷害部分應係自首而聽受裁判甚明，依法
    減輕其刑，並先加後減之。爰審酌其素行尚佳，惟酒後駕車，並違規超車肇事致
    人受傷，情節非輕，過失程度亦屬重大，犯後猶未與被害人洽談和解事宜等一切
    情狀，就所犯之罪，各量處如主文所示之刑並分別諭知易科罰金之折算標準示懲
    ，二刑併執行之。
據上論斷，應依刑事訴訟法第二百九十九條第一項前段、刑法第一百八十五條之三、
第二百八十四條第一項、第四十一條第一項、第六十二條前段、第五十一條第十款、
道路交通管理處罰條例第八十六條，罰金罰鍰提高標準條例第一條前段、第二條第一
項判決如主文。
本案經檢察官林明志到庭執行職務。
中      華      民      國      九十一      年      三    月    十二    日
                                  臺灣基隆地方法院刑事第二庭
                                          法  官  邱  志  平
右正本證明與原本無異。
對於本件判決如有不服，應於收受送達後十日內，向本院提出上訴狀，上訴於臺灣高
等法院，並按他造當事人之人數附具繕本。
                                          書記官  彭  淑  芳
中      華      民      國      九十一      年      三    月    十八    日
附錄論罪法條
刑法第一百八十五條之三：
服用毒品、麻醉藥品、酒類或其他相類之物，不能安全駕駛動力交通工具而駕駛者，
處一年以下有期徒刑、拘役或三萬元以下罰金。
刑法第二百八十四條：
因過失傷害人者，處六月以下有期徒刑、拘役或五百元以下罰金。致重傷者，處一年
以下有期徒刑、拘役或五百元下罰金。
從事業務之人，因業務之過失傷害人者，處一年以下有期徒刑、拘役或一千元以下罰
金。致重傷者，處三年以下有期徒刑、拘役或二千元以下罰金。
